臺灣桃園地方法院交通事件裁定　　　　　　　　　　九十三年度交聲字第五一六號
　　原處分機關　交通部公路總局台北區監理所
　　異　議　人
　　即受處分人　甲○○
右列受處分人因違反道路交通管理處罰條例案件，對於交通部公路總局台北區監理所
九十三年十月五日所為之裁決（原處分案號：北監自裁字第裁四○－Ｚ000000
00號），聲明異議，本院裁定如左：
        主  文
異議駁回。
        理  由
一、原舉發及處分意旨略以：異議人即受處分人甲○○於民國（下同）九十三年七月
    三十一日二十三時十七分許，駕駛張月玲所有之車號Ｅ九－四二二二號自小客車
    ，行經國道三號高速公路北向九十八公里處，於限速一一○公里路段，以時速一
    二二公里之速度行駛，超過規定最高時速十二公里，為國道公路警察局第六警察
    隊值勤員警以雷射測速槍鎖定而當場攔停並以其違規事實係「行速一二二公里，
    限速一一○公里，超速十二公里，經雷射槍測定」」而違反道路交通管理處罰條
    例第三十三條第一項第一款之規定製單舉發，同時將舉發通知單交受處分人簽收
    ，惟受處分人拒簽但收受該舉發通知單，員警遂將該事由記明在該舉發通知單上
    ，並將該舉發通知單當場交付受處分人，嗣受處分人於舉發通知單所載應到案日
    期前，向交通部公路總局台北區監理所提出申訴，經原處分機關交通部公路總局
    台北區監理所函轉請舉發機關調查結果，仍認受處分人有前開違規事實，原處分
    機關乃依道路交通管理處罰條例第三十三條第一項、第六十三條第一項第一款（
    裁決書漏引第一款）之規定，於九十三年十月五日裁處受處分人罰鍰新台幣（下
    同）三千元，並記違規點數一點等語。
二、受處分人異議意旨略以：(一)舉發當時為深夜且舉發地點為彎道，而當時另有其他
    車輛在旁邊，員警攔停時並無錄影或拍照，恐有誤判(二)員警所使用之測速器是否
    為合格經校正之儀器不得而知，長期使用下角度之誤差及員警夜間視力將影響測
    值云云。
三、按汽車行駛高速公路應依速限標誌指示，高速公路交通管制規則第五條第一項前
    段定有明文；汽車行駛於高速公路或設站管制之道路，而不遵管制之規定者，處
    汽車駕駛人新臺幣三千元以上六千元以下罰鍰，並記違規點數一點，道路交通管
    理處罰條例第三十三條第一項、第六十三條第一項第一款亦有明文。
四、經查：受處分人甲○○駕駛汽車於前揭時地違規超速行駛情節，業據證人即掣單
    舉發之員警楊士賢到庭結證：「我們先用目視辨別來車，主觀上如果我們認為車
    道裡面有車子行速較快，我們會先行鎖定測速，如果沒有達到規定速限的話，我
    們就另外再選其他車輛測速。」、「當時我是坐在副駕駛座，我們一般巡邏車有
    兩個後視鏡，我也是同時從後視鏡看到他行駛在中線車道，我同事陳士勇測到他
    超速的時候，他的車子前後左右並沒有同向的車子，我們測到他超速之後，我們
    就用以人攔車，用指揮棒示意對方停車，就開單舉發，我有出示雷射槍的數據給
    當事人看。」、「雷射槍一次只能選定一部車子來進行測速，因為他不是用雷達
    波來做測速，他是用單一的光線來做測速，所以不會像他所講的有誤測或其他情
    況。且當時我的同事拿雷射槍時，是面向來車靠在駕駛座的窗戶，呈射擊的姿勢
    拿雷射槍來測速，而我是坐在副駕駛座從後視鏡來辨別來車，因為我的工作是打
    開警示燈、警報器，輔助攔車的同仁，示意違規車輛停車受檢。所以以我們執行
    勤務的狀況來看我們的眼睛都不會離開受測速的車輛，且當時確實異議人的車輛
    前後左右並沒有同向的車子。」等語綦詳（見本院九十三年十一月二十二日訊問
    筆錄），而證人楊士賢為執行職務之公務員，與受處分人間並無任何親誼怨隙存
    在，其所為之上開證詞自屬客觀公正，應堪採信。且受處分人亦於本院訊問時自
    陳，已看過測速槍數據，並為受處分人所不爭執，又測速槍係針對單一車輛進行
    鎖定測速，測速槍上有一抬頭顯示幕，測速時係以抬頭顯示幕正中央十字標的形
    之雷射光瞄準點，對準單一受測車輛進行測速（不論該車行駛何車道，以測速槍
    瞄準所測之車，即可測得該車車速，且測得之速度及測距值，立即顯示於面板上
    ）有內政部警政署國道公路警察局第六警察隊九十三年九月七日公警六交訴字第
    ○九三○○○二三四五號函附卷可稽，是測速槍所顯示之數據當猶為受處分人之
    行車速度，而受處分人執該期間內尚有其它車輛經過該處，故並無證據證明所測
    得車速，即為其超速行駛而為辯解，應屬誤會。另查，雖因本件測速器不具照相
    功能，而無法提供照片供佐，惟據證人楊士賢證稱：「（法官問：你們雷射槍有
    無定期作檢查？）有，有固定送廠檢修。」、「（法官問：就你執行勤務經驗來
    看，雷射槍的準確性如何？）高達百分之九十九，但我個人來操作的話，是百分
    之一百，因為雷射槍操作的因素涉及氣候、路況、視距，因為如果有霧氣、水氣
    的話雷射光反射回來會比較慢，但是所測出來的速度是絕對不會變。」等情明確
    在案（見本院九十三年十一月二十二日訊問筆錄），是雷射測速槍之準確性亦應
    屬精確而可採信，則受處分人既稱看到測速器當時測得時速一二二公里，則在上
    開時速限速一一○公里路段，顯有超速違規行為，是受處分人所駕之自用小客車
    ，確有於前述時地超速行駛之違規事實，灼然甚明。
五、另按交通警員掣單舉發違反道路交通管理處罰條例所列之違規事實，本質上為行
    政處分，基於公務員為公法上行為具有公信力之原則，該行政處分當可被推定為
    真正，其據以依法處分之事實認定亦為正確無誤，本此公信原則，立法者乃賦予
    行政機關制定違反道路交通事件統一裁罰基準及處理細則，使執勤警員得當時當
    機處分以維護交通秩序、安全之行政目的。本件受處分人甲○○既未就執勤員警
    之舉發有誤提出確實證據以供調查，亦無任何證據足資證明舉發警員有捏造事實
    違法取締之情事，則執勤警員本其維交通秩序、安全職責所為之舉發，自應受到
    合法、正確之推定，且本案係依據科學測速器感應採證舉發，並無挾持個人恩怨
    之情緒因素置於其中，是受處分人於上開時、地駕駛自用小客車超速之違規行為
    ，洵堪認定，是以受處分人之辯解難認可採。
六、綜上所述，受處分人甲○○確有如舉發違反道路交通管理事件通知單所載之在國
    道高速公路上超速行駛之違規事實，受處分人於舉發通知單所載應到案日期前向
    原處分機關交通部公路總局台北區監理所提出申訴，原處分機關依違反道路交通
    管理處罰條例第三十三條第一項、第六十三條第一項第一款、違反道路交通管理
    事件統一裁罰基準及處理細則暨違反道路交通管理事件統一裁罰基準表之規定，
    裁罰異議人最低罰額新臺幣三千元，並記違規點數一點，其認事用法均無不當，
    裁罰額度亦甚妥適，異議人之聲明異議，尚非有據，應予駁回。
據上論斷，應依道路交通管理處罰條例第八十七條第二項、道路交通案件處理辦法第
十九條，裁定如主文。
中      華      民      國    九十三    年      十一    月  二十九      日
                              臺灣桃園地方法院交通法庭
                                      法  官     周炳全
右正本證明與原本無異。
如不服本裁定，應於送達後五日內，向本院提出抗告狀。
                                      書記官     陳夏施
中　　　華　　　民　　　國　　九十三　　年　　 十二 　　月　　　二　　　日
